# 咨询陈版及各位老师关于融资租赁的会计处理！

提问人：KGD789 时间：2019-12-04 06:30:27
A 公司是融资租赁公司，B 公司是承租方！ 2018 年 5 月 1 日，A、B 签订融资性售后回租协议！协议约定资产销售合同价为 10000 万元，融资租赁合同约 5 年期，本金、利息等合计 13000 万元，租货期开始日 A 收取保证金 600 万元(抵减最后一期本金、利息)、手续费 400 万元，故A公司实际支付给 B 公司 9000 万元！
A 公司会计处理
借: 长期应收款 13000
贷: 银行存款 9000
未实现融资收益 4000
B 公司
借: 银行存款 9000
未确认融资费用 4000
贷: 长期应付款 13000
由于融资租赁合同在测算利率时本金没有抵减保证金、手续费，故此处 A、B 需重新测算实际利率。A、B 按照重新测算后的利率重新确认各期利息收入、费用！保证金备查簿登记！
上述会计处理是否正确？若不正确，正确的会计处理！
谢谢！

回答人：chenyiwei
你的基本思路合理。具体处理案例请参考《瑞华研究 2010 ～ 2016 汇编》之问题 4-2-12、4-2-13。

提问人：KGD789 时间：2019-12-05 06:30:27
谢谢陈版！再次咨询陈版，出租方在测算实际利率时，是否需要将手续费、利息中的增值税剔除？增值税销项不属于公司收入的组成部分。这也变相降低了实际利率。

回答人：chenyiwei
是，应按不含增值税的现金流测算。

提问人：KGD789 时间：2019-12-06 06:30:27
有关投资报酬率的问题再次与陈版确认：
财政部关于修订印发《企业会计准则第 21 号——租赁》的通知（财会〔 2018 〕35 号）：
第十七条 租赁负债应当按照租赁期开始日尚未支付的租赁付款额的现值进行初始计量。
在计算租赁付款额的现值时，承租人应当采用租赁内含利率作为折现率；无法确定租赁内含利率的，应当采用承租人增量借款利率作为折现率。
租赁内含利率，是指使出租人的租赁收款额的现值与未担保余值的现值之和等于租赁资产公允价值与出租人的初始直接费用之和的利率。
咨询陈版，此处的含利率在测算时，除了增值税因素，还是否应当考虑剔除所得税的影响，NCF＝现金收入－付现成本或实体现金流量＝（净利润＋税后利息费用）－（净负债增加＋股东权益增加）。此处均已剔除的企业所得税。上述的融资租赁中出租人、承租人在测算实际利率、每期的收入或成本是否需要考虑剔除企业所得税？如果不需要，那么出租人、承租人在确定具体的项目本身（或评价一个项目是否具有可以投资）内含报酬率时是否还是要考虑剔除企业所得税。

回答人：chenyiwei
所得税因素不剔除，即应按照税前现金流量测算。现金流量的测算剔除增值税但不剔除所得税，相应地折现率也是税前利率。这一点与商誉减值测试中未来现金流量和折现率的确定原则类似。